【裁判字號】    95,易,977
【裁判日期】    951003
【裁判案由】    竊盜
【裁判全文】
臺灣彰化地方法院刑事判決              95年度易字第977號
公  訴  人  臺灣臺北地方法院檢察署檢察官
被      告  乙○○
                    身分証統一.
上列被告因竊盜案件，經檢察官聲請簡易判決處刑（95年度偵字
第6575號），經本院北斗簡易庭受理後（95年度斗簡字第501 號
），認為不宜以簡易判決處刑，而改依通常程序審理，因被告於
本院準備程序中為有罪之陳述，經本院合議庭裁定由受命法官獨
任以簡式審判程序審理，本院判決如下：
    主  文
乙○○攜帶兇器，踰越牆垣竊盜，累犯，處有期徒刑柒月。扣案
之鐵撬、螺絲起子、斜口鉗、檳榔刀各壹支均沒收。
    事  實
一、乙○○前於民國93年間，因竊盜案件，經臺灣臺南地方法院
    以93年度簡字第428號判決判處有期徒刑3月，如易科罰金以
    銀元300元折算1日確定，並易科罰金執行完畢。詎其不知悛
    悔，竟意圖為自己不法之所有，於95年7月16日下午1時許，
    持其所有客觀上足供兇器使用之鐵撬、螺絲起子、斜口鉗、
    檳榔刀各1支，跨越甲○○所經營位在彰化縣二水鄉○○路○
    段20巷50號之華成紙廠（下稱紙廠）牆垣，以上開鐵撬、螺
    絲起子打開紙廠內之變壓器，再以前揭斜口鉗、檳榔刀剪斷
    變壓器內銅條，共計約40公斤（涉犯毀損罪部分未據告訴）
    ，價值約新臺幣（下同）10萬元，並堆置於變壓器旁地上。
    嗣因前揭銅條過重無法搬移，乙○○遂步行至紙廠外馬路，
    欲聯絡友人前來協助載運，經警察查覺有異當場查獲，並扣
    得其所有之鐵撬、螺絲起子、斜口鉗、檳榔刀各1支。
二、案經甲○○訴由彰化縣警察局田中分局報請臺灣彰化地方法
    院檢察署檢察官聲請簡易判決處刑，經本院認為不宜以簡易
    判決處刑，而改依通常程序審理，因乙○○於本院準備程序
    中為有罪之陳述，經本院合議庭裁定以簡式審判程序審理。
      理  由
一、按除被告所犯為死刑、無期徒刑、最輕本刑為 3年以上有期
    徒刑之罪或高等法院管轄第1審案件者外，於前條第1項程序
    進行中，被告先就被訴事實為有罪之陳述時，審判長得告知
    被告簡式審判程序之旨，並聽取當事人、代理人、辯護人及
    輔佐人之意見後，裁定進行簡式審判程序；除簡式審判程序
    及簡易程序案件外，第1審應行合議審判，刑事訴訟法第273
    條之1第1項、第284條之1分別定有明文。本件被告趙國勝所
    涉係死刑、無期徒刑、最輕本刑為 3年以上有期徒刑之罪或
    高等法院管轄第 1審案件以外之罪，並於本院行準備程序時
    就被訴事實為有罪之陳述，本院合議庭依前揭規定，經評議
    結果，裁定改由受命法官獨任行簡式審判程序，合先敘明。
二、上開事實，業據被告乙○○於警詢、偵查及本院審理時供承
    不諱（見臺灣彰化地方法院檢察署 95年偵字第6575號卷第6
    、7、37、38頁，本院95年度易字第977號卷第18頁反面、第
    25頁反面），核與告訴人甲○○指訴情節相同（見臺灣彰化
    地方法院檢察署95年偵字第6575號卷第10頁），除留置於變
    電箱附近之銅條外，並經比對被告當天所穿布鞋與紙廠內遺
    留之鞋印，亦屬相符，有現場照片 7張、告訴人立具之贓物
    認領保管單附卷可稽（見臺灣彰化地方法院檢察署95年偵字
    第 6575卷第17、24-27頁），並有前揭鐵撬、螺絲起子、斜
    口鉗、檳榔刀各 1支扣案可資佐證（見臺灣彰化地方法院檢
    察署95年偵字第6575號卷第16、35頁），足徵被告出於任意
    性之自白係與事實相符，本件事證明確，被告之犯行堪以認
    定。至被告雖於審理中另稱：其因上開銅條重量過重，無法
    自行搬越高牆離開，故放棄偷竊，走出紙廠外面云云，然經
    酌以被告自承步出前開紙廠後，持續以手機聯絡友人長達 1
    、 2個小時，並在附近徘徊，未逕行離去一節（臺灣彰化地
    方法院檢察署95年偵字第6575卷第40頁、本院95年度易字第
    977號卷第26頁），核與彰化縣警察局田中分局95年7月17日
    田警分偵字第0950001765號刑事案件報告書所載被告經警拘
    捕時間，及被告手機通聯紀錄相符（見臺灣彰化地方法院檢
    察署95年偵字第 6575號卷第1、39、40頁）等情，足認被告
    為警查獲前，仍未放棄竊取前開銅條之犯意，是尚未達中止
    犯行之程度，故被告此部分之所述，顯與其久滯之行為滋生
    矛盾、有違常情，係事後卸責之詞，不足採信。
三、按刑法第 321條第1項第3款之攜帶兇器竊盜罪，係以行為人
    攜帶兇器竊盜為其加重條件，此所謂兇器，其種類並無限制
    ，凡客觀上足對人之生命、身體、安全構成威脅，具有危險
    性之兇器均屬之，且祇須行竊時攜帶此種具有危險性之兇器
    為已足，並不以攜帶之初有行兇之意圖為必要。又所謂毀越
    門扇牆垣，係指毀損或超越及踰越門扇牆垣而言。（最高法
    院79 年臺上字第5253號、22年上字第454號判例參照）。再
    按竊盜罪既遂與未遂之區別，應以所竊之物已否移入自己權
    力支配之下為標準，最高法院亦著有 17年上字第509號判例
    可參。本件被告意圖為自己不法之所有，踰越紙廠牆垣，持
    客觀上足以對人之生命、身體、安全構成威脅之鐵撬、螺絲
    起子、斜口鉗、檳榔刀著手行竊，既已將變壓器內銅條拆剪
    完畢，並集中成堆放置，該批銅條已處於被告隨時可得搬離
    之狀態，而置於被告實力支配之下，從而，被告所為，係犯
    刑法第321條第1項第2款、第3款之攜帶兇器、踰越牆垣竊盜
    罪。且被告前因竊盜案件，於 93年6月21日易科罰金執行完
    畢出監，有臺灣高等法院被告全國前案紀錄表 1份在卷可稽
    ，係於有期徒刑執行完畢後， 5年以內，再犯本件有期徒刑
    以上之罪，為累犯，應加重其刑。爰審酌被告犯罪之動機、
    目的、手段、及正值年輕力壯，卻不循正途獲取財物，與所
    竊財物之價值、所生危害、自始坦承竊盜犯行、非全然不知
    悔改之態度等一切情狀，量處如主文所示之刑。至扣案之鐵
    撬、螺絲起子、斜口鉗、檳榔刀各 1支，均係被告所有，供
    其上開竊盜犯罪所用之物，業經被告於警詢、偵訊時供述在
    卷（見臺灣彰化地方法院檢察署 95年偵字第6575號卷第7、
    38頁），均應依刑法第38條第1項第2款規定，宣告沒收。
據上論斷，應依刑事訴訟法第273條之1第1項、第 299條第1項前
段，刑法第321條第1項第2款、第3款、第47條、第38條第1項第2
款，判決如主文。
本案經檢察官陳茂亭到庭執行職務。
中    華    民    國    95    年    10    月    3     日
                  刑事第一庭    法  官  林秉暉
以上正本證明與原本無異。
如不服本判決，應於判決送達10日內，向本院提出上訴狀 (須附
繕本)。
告訴人或被害人對於判決如有不服具備理由請求檢察官上訴者，
其上訴期間之計算係以檢察官收受判決正本之日期為準。
中    華    民    國    95    年    10    月    3     日
                                書記官  梁高賓
附錄本案論罪科刑法條：
中華民國刑法第321條（加重竊盜罪）
犯竊盜罪而有左列情形之一者，處 6 月以上、 5 年以下有期徒
刑：
一  於夜間侵入住宅或有人居住之建築物、船艦或隱匿其內而犯
    之者。
二  毀越門扇、牆垣或其他安全設備而犯之者。
三  攜帶兇器而犯之者。
四  結夥三人以上而犯之者。
五  乘火災、水災或其他災害之際而犯之者。
六  在車站或埠頭而犯之者。
前項之未遂犯罰之。


司法院資訊處製作；財團法人民間司法改革基金會備份。
